---
title: "Atividade 03 - Gestão de Risco"
author: "Alysson da Silva Moura"
date: "02/04/2022"
output:
  pdf_document: default
  html_document: default
---

## Pacotes

```{r pacotes, message=FALSE, warning=FALSE}
library(tidyverse)
library(knitr)
library(kableExtra)

```

## Dados

Vamos criar o DataFrame dos dados:

```{r dados}
dados <- data.frame(
  cenario = c("Recessão", "Normal", "Crescimento Rápido"),
  prob = c(.25, .5, .25),
  txRetornoA = c(-.08, .11, .25),
  txRetornoB = c (.08, .05, -.03)
)
```

---

# Questões

---

1. Calcule os retornos esperados dos títulos A e B
2. Calcule o desvio padrão dos títulos A e B
3. Calcule o Coeficiente de Correlação

---

Seja $\bar{R}$ o retorno esperado do título, então:

  \[ \bar{R} = E(r)= \sum_{i = 0}^{n} r_{i} p_{i} \]

Onde:

* r: Taxa de Retorno do Título no i-ésimo Cenário
* i: Cenários
* p: Probabilidade do i-ésimo Cenário

Então temos:

```{r questao01}
retornos <- dados %>%
  mutate(esperadoA = prob * txRetornoA,
         esperadoB = prob * txRetornoB) %>%
  summarise(tresperadoA = sum(esperadoA),
            tresperadoB = sum(esperadoB)
  )
```


O Desvio-padrão $(\sigma_{k})$ do k-ésimo título é dado por:

\[\sigma_{k} = \sqrt{ \sum_{i = 0}^{n} (r_{i} - \bar{R})^{2}  p_{i}}\]


```{r questao02}

retornos <- dados %>%
  mutate(esperadoA = prob * txRetornoA,
         esperadoB = prob * txRetornoB) %>%
  summarise(tresperadoA = sum(esperadoA),
            tresperadoB = sum(esperadoB),
            dsA = sqrt(sum( (txRetornoA - tresperadoA )^2 * prob ) ),
            dsB = sqrt(sum( (txRetornoB - tresperadoB )^2 * prob ) )
            )

```

Para calcularmos a Correlação entre os títulos A e B, precisaremos primeiro
definir a Covariância entre os dois títulos, assim, sendo $Cov(R_{A}, R_{B})$
a covariância entre os retornos de títulos A $(R_{A})$ e B ($R_{B}$), temos que:

\[\sigma_{AB} = Cov(R_{A}, R_{B}) = \sum_{i = 0}^{n} (r_{i}^{A} - R_A) (r_{i}^{B} - R_{B})p_{i}\]

dessa forma, a correlação entre os títulos A e B é dada por:

\[\rho_{AB} = Corr(R_A, R_B) = \frac{\sigma_{AB}}{\sigma_{A} * \sigma_{B}}\]


```{r questao03}

retornos <- dados %>%
  mutate(esperadoA = prob * txRetornoA,
         esperadoB = prob * txRetornoB) %>%
  summarise(tresperadoA = sum(esperadoA),
            tresperadoB = sum(esperadoB),
            dsA = sqrt(sum( (txRetornoA - tresperadoA )^2 * prob ) ),
            dsB = sqrt(sum( (txRetornoB - tresperadoB )^2 * prob ) ),
            covAB = sum((txRetornoA - tresperadoA) * ( txRetornoB - tresperadoB) * prob),
            corrAB = covAB / (dsA * dsB)
            )
```

E a tabela que sumariza as questões:

```{r tabelafinal, echo=FALSE, paged.print=TRUE}
retornos |>
  kbl(col.names = c("A","B","A","B","Covariância ($\\sigma_{AB})$","Correlação ($\\rho_{AB}$)"), booktabs = T, escape = F) |> 
  kable_styling(latex_options = c("striped", "scale_down"),
                            full_width = F)|>  
  add_header_above(c("Retorno Esperado ($\\\\overline{R}$)" = 2,"Desvio-padrão ($\\\\sigma_{k}$)" = 2, " ", " "), escape = F)

```

