---
title: "ap1"
author: "Alysson da Silva Moura"
date: "03/05/2022"
output:
  pdf_document: default
  html_document: default
---

## Pacotes

```{r pacotes, message=FALSE, warning=FALSE}
library(readxl)
library(tidyverse)
library(lubridate)
library(timeSeries)
library(fPortfolio)
```

Lendo a base

```{r dados}

dados <- readxl::read_xlsx("Base AP1.xlsx")
```

------------------------------------------------------------------------

### Questões

Selecione 5 ativos para sua carteira no período de 03/05/2021 a 31/12/2021 e construa:

#### Questão 01

Primeiro precisamos selecionar a data e os ativos que queremos, no meu caso vou escolher os 5 primeiros:

```{r filtering the data}

dadosSelected <- dados %>% dplyr::filter(data >= dmy("03/05/2021") & data <= dmy("31/12/2021")) %>% select(1:6)

```

Os stocks selecionados são então: **GGBR4**, **ELET6**, **VIVT3**, **PETR4**, **CSNA3**

Precisamos depois dos retornos das ações:

```{r calculando-retornos}

retornos <- dadosSelected |> mutate(across(2:6, ~ c(NA, diff(.x)) / stats::lag(.x))) |> na.omit()
```

Com isso agora podemos utilizar o pacote `fPortifolio` para estimar: o portifolio eficiênte, i.e., o que tem o melhor risco/retorno, o que minimiza o risco e a fronteira de investimentos.

```{r carteira-weights}

tsRetornos <- as.timeSeries(retornos)

portifolioEficiente <- tangencyPortfolio(tsRetornos, spec = portfolioSpec(), constraints = "LongOnly")

portifolioEficiente
```


E a carteira que minimiza o risco será:
```{r}

minRisk <- minvariancePortfolio(tsRetornos, spec = portfolioSpec(), constraints = "LongOnly")

minRisk
```

```{r}

fronteira <- portfolioFrontier(tsRetornos)

frontierPlot(fronteira, col = c('blue', 'red'), pch = 20)

monteCarloPoints(fronteira, mcSteps = 10000, pch = 20, cex = 0.25 )

```


### Questão 02

Precisaremos utilizar o pacote `quantmod` para capturar os dados do IBOV, depois
multiplicaremos os pesos da carteira de risco minimo pelos retornos dos ativos,
juntaremos tudo isso num `DataFrame` e plotaremos usando o `ggplot`

```{r estatistica-desc}

#pega os pesos do risco minimo
minRiskW <- minRisk@portfolio@portfolio[["weights"]]

equalWeights <- seq(0.5, by = 5)

a <-  retornos %>% select(-data)


quantmod::getSymbols("^BVSP",
           periodicity='daily', 
           from='2021-05-04',
           to='2021-12-31'
           )

comparar <- cbind(retornos %>% select(data),
                  minrisk = rowSums(as.matrix(a) * minRiskW),
                  equalw = rowSums(as.matrix(a) * equalWeights),
                  ibov = quantmod::dailyReturn(BVSP)
                  )

comparar |>
  pivot_longer(!data, names_to = "carteira") |> 
  ggplot() +
  geom_line(aes(x = data, y = value, colour = carteira)) +
  ylab("Retorno") + xlab("Data")
```
